【裁判字號】    95,易,609
【裁判日期】    950821
【裁判案由】    恐嚇取財
【裁判全文】
臺灣臺中地方法院刑事判決        九十五年度易字第六０九號
公  訴  人  臺灣臺中地方法院檢察署檢察官
被      告  甲○○
                              .
上列被告因恐嚇取財案件，經檢察官提起公訴（九十四年度偵字
第一九八０二號），本院判決如下：
    主    文
甲○○無罪。
    理    由
一、公訴意旨略以：被告甲○○意圖為自己不法之所有，於民國
    九十四年七月二十一日二十二時三十分許，在台中市南屯區
    中和巷三九號之六前，夥同真實姓名年籍不詳、綽號分別為
    「龍父」及「阿忠」等成年男子，共同毆打被害人乙○○（
    傷害部分未據告訴）後，恐嚇被害人乙○○必須交出行動電
    話一支（門號為0000000000號）及皮包一個（內
    有新臺幣（下同）一千元及健保卡、提款卡及行動電話門號
    0000000000號之SIM卡各一張），否則將繼續毆
    打，致被害人心生畏懼而交付上述財物；因認被告涉有刑法
    第三百四十六條第一項之恐嚇取財罪嫌。
二、按犯罪事實應依證據認定之，無證據不得認定犯罪事實；又
    不能證明被告犯罪者，應諭知無罪之判決，刑事訴訟法第一
    百五十四條第二項、第三百零一條第一項分別定有明文。次
    按認定不利於被告之事實，須依積極證據，苟積極證據不足
    為不利於被告事實之認定時，即應為有利於被告之認定，更
    不必有何有利之證據；且認定犯罪事實所憑之證據，雖不以
    直接證據為限，間接證據亦包括在內，然而無論直接或間接
    證據，其為訴訟上之證明，須於通常一般人均不致有所懷疑
    ，而得確信為真實之程度者，始得據為有罪之認定；以上各
    有最高法院三十年上字第八一六號、七十六年台上字第四九
    八六號等判例意旨可資參酌。
三、公訴意旨認定被告甲○○涉有上開恐嚇取財罪嫌，無非是以
    被害人乙○○於警詢及檢察官訊問時之陳述，及被害人遭恐
    嚇取財所交出之0000000000號行動電話有與被告
    女友所持用之0000000000號行動電話通話之通聯
    紀錄一紙等為憑。訊據被告雖不爭執有於上述時地毆打被害
    人，但堅決否認對被害人恐嚇取財，辯稱：他只有與「龍父
    」及「阿忠」等友人毆打被害人，且其間曾離開現場去買飲
    料，被害人遭恐嚇取財時，他並不在場，返回現場後，也無
    人告知他此事；至其女友之行動電話雖有與被害人遭嚇取財
    所交出之行動電話通聯，但他並無持用被害人之行為電話，
    此乃被害人之行動電話為其友人恐嚇取財拿走後，因該名友
    人知悉其女友之電話號碼，而以向被害人所取得之行動電話
    與其女友通話所致等語。經查：
    (一)被害人乙○○雖於偵查中指訴遭被告恐嚇取財，惟於本院
      審理時具結證稱：當時在台中巿南屯區中和巷三九號之六
      之土地公廟前，包括被告在內，共有三、四名成年男子毆
      打他，而對他恐嚇應交出上述財物者乃被告之朋友，並非
      被告本人，至於他所交出之手機及皮包為何人拿走，他不
      清楚，偵查中他指訴恐嚇取財者為被告，乃因他不知當時
      該名恐嚇者之姓名，才指稱是被告，他確定被告並非對他
      恐嚇取財之人等語；先後所述不一，而有矛盾。
    (二)又被害人於警詢時陳述：被告曾遺失手機，誤會是他偷走
      ，而懷恨在心等語（見台中巿警察局第四分局刑事案件偵
      查卷宗第七頁），另被告於本院審理時也不諱言除本件外
      ，他以前也曾毆打被害人，因被害人偷他手機（見本院九
      十五年八月三日審理筆錄），顯見其間早有素怨存在。從
      而，相較之下，上開被害人於偵查中之陳述顯然不比於本
      院審理時所具結之證詞為可採，此時自應予被告有利之判
      斷。
    (三)被害人遭恐嚇取財之行動電話雖有與被告女友之行動電話
      通聯，但被害人於本院審理時之證詞應較其偵查中之指訴
      為可採，已如上述。準此以解，對被害人恐嚇取財者既可
      能為被告之友人，則被告所為乃該名友人持用被害人之行
      動電話與其女友通聯，他並未持用被害人之行動電話等辯
      解，即非不可採信。
    (四)末查，除被害人於偵查中之指訴及上開通聯紀錄外，本件
      並未再查得其他積極、適合之證據而可認被告為實施恐嚇
      行為之人，或保有被害人遭恐嚇取財之財物，或與對被害
      人恐嚇取財者有何犯意聯絡及行為分擔之事實，自應基於
      罪疑唯輕，為被告有利之認定。
四、綜合上述，因公訴人所提出之證據經本院調查後，尚無法獲
    致被告確有對被害人恐嚇取財之犯行而至無所懷疑之程度，
    故依上開刑事訴訟法等相關規定，諭知被告無罪之判決。
據上論斷，應依刑事訴訟法第三百零一條第一項，判決如主文。
本案經檢察官丙○○到庭執行職務。
中    華    民    國    95    年    8     月    21    日
                  刑事第十二庭  審判長法  官  王鏗普
                                      法  官  羅智文
                                      法  官  莊深淵
上正本證明與原本無異。
如不服本判決，應於送達後十日內向本院提出上訴狀（須附繕本
），上訴於台灣高等法院台中分院。
                                      書記官  黃英寬
中    華    民    國    95    年    8     月    21    日


司法院資訊處製作；財團法人民間司法改革基金會備份。
